臺灣新北地方法院民事裁定
110年度消債更字第588號
聲  請  人  李科豎

代  理  人  廖家宏律師
上列聲請人依消費者債務清理條例聲請更生事件，本院裁定如下
：
    主  文
聲請人李科豎自中華民國一百一十一年六月十七日上午十一時起
開始更生程序。
命司法事務官進行更生程序。
    理  由
一、按債務人不能清償債務或有不能清償之虞者，得依本條例所
    定更生或清算程序，清理其債務；本條例所稱消費者，係指
    5年內未從事營業活動或從事小規模營業活動之自然人，前
    項小規模營業係指營業額平均每月新臺幣（下同）20萬元以
    下者；債務人無擔保或無優先權之本金及利息債務總額未逾
    1,200萬元者，於法院裁定開始清算程序或宣告破產前，得
    向法院聲請更生。消費者債務清理條例（下稱消債條例）第
    3條、第2條第1項、第2項、第42條第1項分別定有明文。又
    債務人對於金融機構負債務者，在聲請更生或清算前，應向
    最大債權金融機構請求協商債務清償方案，或向其住、居所
    地之法院或鄉、鎮、市、區調解委員會聲請債務清理之調解
    。債務人為前項請求或聲請，應以書面為之，並提出財產及
    收入狀況說明書、債權人及債務人清冊，及按債權人之人數
    提出繕本或影本，亦為消債條例第151條第1項、第2項所明
    定。再法院開始更生程序之裁定，應載明其年、月、日、時
    ，並即時發生效力；法院裁定開始更生或清算程序後，得命
    司法事務官行更生或清算程序，消債條例第45條第1項、第1
    6條第1項前段亦有明文可參。
二、本件聲請意旨略以：伊因信用卡消費，致積欠無擔保或無優
    先權之債務總金額為105萬8,695元。伊雖依消債條例向本院
    聲請前置調解，惟伊無法負擔還款方案，復尚有資產公司之
    債務未清償，致協商不成立，是伊實有不能清償債務之虞。
    又伊於5年內並未從事營業額平均每月20萬元以下之營業活
    動，復未經法院裁定開始清算程序或宣告破產，爰請求鈞院
    裁定准予更生等語。
三、經查：
  ㈠本件聲請人於消債條例施行後，向本院聲請債務清理調解程
    序，最大債權銀行花旗（台灣）商業銀行股份有限公司（下
    稱花旗銀行）雖提出每期1,733元、年利率1.68％、180期之
    調解方案，惟聲請人尚有資產公司之債務，無力負擔上開調
    解方案，致協商不成立等情，業經本院職權調取本院110年
    度司消債調字第701號卷（下稱司調卷）查明屬實，是本件
    聲請人所提更生之聲請所應審究者為其現況是否有不能清償
    債務或有不能清償之虞之情事。
  ㈡又聲請人主張有不能清償債務之虞之事實，業據其提出財產
    及收入狀況說明書、全國財產稅總歸戶財產查詢清單、民國
    108、109及110年度綜合所得稅各類所得資料清單、債權人
    清冊、財團法人金融聯合徵信中心查詢當事人綜合信用報告
    回覆書、勞工保險被保險人投保資料表、銀行存摺影本、戶
    口謄本、中華民國身心障礙證明卡等件為證（見司調卷第3
    至9頁、本院卷第55至63頁、第89至91、第153至157頁）。
    聲請人陳稱其名下無不動產或其他貴重資產。再者，聲請人
    陳稱其現擔任葡眾企業股份有限公司（下稱葡眾公司）之保
    健產品銷售人員，業據其提出之葡眾公司獎金明細、108、1
    09及110年度綜合所得稅各類所得資料清單（見本院卷第51
    至52頁、第151至230頁），聲請人聲請前2年之可得收入，
    有葡眾公司銷售獎金收入249,016元外；勤美股份有限公司
    薪資所得4,200元。雖聲請人另有陳報其領有疫情紓困金30,
    000元等語，惟此筆補助因係一次性領取而未具持續性，故
    不宜列入聲請人固定收入範圍，應予剔除，附此敘明。另聲
    請人主張其每月必要支出為伙食費12,500元、勞健保費2,00
    0元、交通費2,500元、手機電話費600元、水電瓦斯費1,000
    元、雜支400元，共計19,000元等情，核聲請人上開必要支
    出費用依目前社會經濟消費之常情，並未逾一般人生活程度
    ，尚屬合理。
  ㈢以聲請人聲請其2年固定可得收入為253,216元【計算式：249
    ,016＋4,200＝253,216】；必要生活支出共計456,000元【計
    算式：19,000×24＝456,000】，是所得收入扣除合理之必要
    活支出後，已入不敷出，是本院審酌聲請人現況之財產、勞
    力及信用等清償能力，足認以聲請人每月收入於扣除每月合
    理之基本生活費用，應已不能清償前開所負無擔保或無優先
    權債務105萬8,695元。從而，聲請人所為本件聲請，核符消
    債條例第3條所定之要件。
四、綜上所述，本件聲請人合於消債條例所定之條件，並未從事
    營業活動，且其確有不能清償債務之情事，又所負無擔保或
    無優先權之債務並未逾1,200萬元，亦未經法院裁定開始清
    算程序或宣告破產，復查無消債條例第6條第3項、第8條或
    第46條各款所定駁回更生聲請之事由存在，則聲請人聲請本
    件更生，應予准許。至聲請人於更生程序開始後，應另提出
    足以為債權人會議可決或經法院認為公允之更生方案以供採
    擇，俾免更生程序進行至依消債條例第61條規定應行清算之
    程度，附此敘明。
五、依消費者債務清理條例第11條第1項、第45條第1項、第16條
    第1項，裁定如主文。
中　　華　　民　　國　　111 　年　　6 　　月　　17　　日
                  民事第六庭  法  官  許瑞東
上為正本係照原本作成。
本件不得抗告。
本裁定已於111年6月17日上午11時公告。
中　　華　　民　　國　　111 　年　　6 　　月　　17　　日
                              書記官  曾怡婷